臺北高等行政法院裁定
                                    110年度交上字第266號
上  訴  人  黃清源                              
被 上訴 人  臺中市交通事件裁決處                       

代  表  人  黃士哲（處長）                             

上列當事人間交通裁決事件，上訴人對於中華民國110年8月3日
臺灣基隆地方法院109年度交字第141號行政訴訟判決，提起上訴
，本院裁定如下：
    主  文
上訴駁回。
上訴審訴訟費用新臺幣柒佰伍拾元由上訴人負擔。
    理  由
一、按對於交通裁決事件之判決提起上訴，非以其違背法令為理
    由，不得為之，且應於上訴理由中表明原判決所違背之法令
    及其具體內容之事由，或表明依訴訟資料可認為原判決有違
    背法令之具體事實之事由，行政訴訟法第237條之9第2項準
    用第235條第2項及第236條之1規定甚明。是對於地方法院交
    通裁決事件之判決上訴，非以其違背法令，且於上訴理由中
    表明上開事由之一者，即屬不應准許，自應認為不合法而駁
    回之。又依同法第237條之9第2項準用第236條之2第3項、第
    243條第1項規定，判決不適用法規或適用不當者，為違背法
    令；而判決有第243條第2項所列各款情形之一者，為當然違
    背法令。故當事人對於地方法院交通裁決事件之判決上訴，
    如依行政訴訟法第237條之9第2項準用第236條之2第3項、第
    243條第1項規定，以判決有不適用法規或適用不當為理由時
    ，其上訴狀或理由書應表明原判決所違背之法令及其具體內
    容；若係成文法以外之法則，應揭示該法則之旨趣，倘為司
    法院解釋，則為揭示該解釋之字號或其內容。如以行政訴訟
    法第237條之9第2項準用第236條之2第3項、第243條第2項所
    列各款情形為理由時，其上訴狀或理由書，應揭示合於該條
    項各款之事實。上訴狀或理由書如未依此項方法表明者，即
    難認為已對交通裁決事件之判決之違背法令有具體之指摘，
    其上訴自難認為合法。
二、上訴人於民國109年11月4日上午11時16分許，駕駛車牌號碼
    000-0000號營業貨櫃曳引車（下稱系爭車輛），行經新北市
    汐止區南陽街、環河街口（下稱系爭路口），因違反禁止左
    轉標誌左轉，而有「轉彎或變換車道不依標誌、標線、號誌
    指示」之違規行為。嗣經新北市政府警察局汐止分局（下稱
    舉發機關）警員目睹，遂掣開新北警交字第C17554112號舉
    發違反道路交通管理事件通知單（下稱舉發通知單）予以舉
    發。其後，經被上訴人審認上訴人違規行為屬實，遂依道路
    交通管理處罰條例（下稱處罰條例）第48條第1項第2款、第
    63條第1項第1款規定，以109年12月3日中市裁字第68-C1755
    4112號違反道路交通管理事件裁決書（下稱原處分），裁處
    罰鍰新臺幣600元，並記違規點數1點；復因上訴人於1年內
    記點已達6點，乃併依道路交通管理處罰條例第68條第2項但
    書之規定，裁處上訴人吊扣駕駛執照24個月。上訴人不服原
    處分，向臺灣基隆地方法院提起行政訴訟，經該院以109年
    度交字第141號行政訴訟判決駁回，上訴人仍不服，遂提起
    本件上訴。
三、上訴意旨略以：系爭路口是禁止大貨車左轉、禁止150噸以
    上大貨車進入，一般若大車開到禁行車道，執法人員都是開
    違反處罰條例第60條的罰單，罰鍰金額是900元無須記點。
    本件舉發員警標準不一，並誤導上訴人可開立省一點錢的罰
    單，卻沒有告知上訴人有記點問題云云，並聲明：
（一）原判決廢棄。
（二）原裁決撤銷。
（三）第一、二審訴訟費用均由被上訴人負擔。
四、經查，原審已依憑本案及另案舉發通知單、原處分、採證相
    片、酒精濃度測定紀錄表、舉發機關受理交通違規申訴案件
    答辯表、新北市政府交通事件裁決處109年3月26日新北裁催
    字第48-C15805710號違反道路交通管理事件裁決書（下稱10
    9年3月26日裁決書）、臺灣基隆地方檢察署檢察官109年2月
    21日109年度速偵字第53號緩起訴處分書、GOOGLE街景地圖
    列印畫面、汽車車籍查詢資料、駕駛人基本資料、舉發員警
    廖仕揚之證述等證據資料，認定上訴人確有違反禁止左轉標
    誌左轉之違規行為，及上訴人前因有酒後駕車之違規行為，
    但未肇事致人受傷或重傷，已經新北市政府交通事件裁決處
    以109年3月26日裁決書記點5點，與本案合計已於1年內記點
    達6點，故原處分依處罰條例第68條第2項但書規定裁處上訴
    人吊扣駕駛執照24個月，於法有據等情，並已於原判決中詳
    為論斷適用法條、違規事實、心證形成之理由、上訴人主張
    不可採之理由，以及證據採納之取捨。上訴人雖以前揭理由
    提起上訴，惟細繹上訴人前揭上訴理由無非係陳述其對原處
    分不服之理由，並就其於原審已提出而經原判決審酌論斷且
    指駁不採之理由復執陳詞，而就原判決究有何不適用法規或
    適用法規不當之情形，及如何合於行政訴訟法第237條之9第
    2項準用第236條之2第3項、第243條第2項所列各款之事實，
    則未具體指明，難認上訴人對原判決如何違背法令已有具體
    指摘，揆諸首開規定及說明，應認其上訴為不合法，應予駁
    回。
五、交通裁決事件之上訴，行政法院為訴訟費用之裁判時，應確
    定其費用額，此觀行政訴訟法第237條之9第2項準用第237條
    之8第1項規定甚明。本件上訴人對於交通裁決事件之上訴，
    既經駁回，則上訴審訴訟費用750元（上訴裁判費）自應由
    上訴人負擔，故併予確定如主文第二項所示。
六、據上論結，本件上訴為不合法，依行政訴訟法第237條之8第
    1項、第237條之9第2項、第236條之2第3項、第249條第1項
    前段、第104條，民事訴訟法第95條、第78條，裁定如主文
    。
中　　華　　民　　國　　110 　年　　10　　月　　19　　日
　　　　　　　　　臺北高等行政法院第三庭
                        　　審判長法  官　楊得君　
                           　　　 法  官　周泰德　
                          　 　　 法  官　彭康凡　
上為正本係照原本作成。
不得抗告。
中　　華　　民　　國　　110　 年　　10　　月　　19　　日
　　　　　　　　　　　　　　　　　書記官　陳可欣